# 陈版主，请教金融资产重分类

提问人：plyingbird 时间：2018-06-07 10:08:20
第三十一条 企业将一项以公允价值计量且其变动计入其他综合收益的金融资产重分类为以摊余成本计量的金融资产的，应当将之前计入其他综合收益的累计利得或损失转出，调整该金融资产在重分类日的公允价值，并以调整后的金额作为新的账面价值，即视同该金融资产一直以摊余成本计量。该金融资产重分类不影响其实际利率和预期信用损失的计量。 1 、“企业将一项以公允价值计量且其变动计入其他综合收益的金融资产重分类为以摊余成本计量的金融资产的”这里的金融资产，是否仅指债权类投资，股权类投资不涉及摊余成本计量。 2“应当将之前计入其他综合收益的累计利得或损失转出”转出是什么意思，会计如何处理？ 3 、“调整该金融资产在重分类日的公允价值”，为何要调整重分类日公允价值，调整后实际利率是否会发生变化。 4 、“视同该金融资产一直以摊余成本计量”是否意味着，该金融资产一开始就按照摊余成本核算，如果是那么重分类前，可供出售金融资产项下的其他综合收益调整为何不影响实际利率。 5 、“该金融资产重分类不影响其实际利率和预期信用损失的计量。”在金融资产重分类中只有企业将一项以摊余成本计量的金融资产重分类为以公允价值计量且其变动计入其他综合收益的金融资产“”和“企业将一项以公允价值计量且其变动计入其他综合收益的金融资产重分类为以摊余成本计量的金融资产”涉及该要求，其他重分类不涉及，这是为什么。

回答人：chenyiwei
1 、是，仅指可按摊余成本计量的债权类投资。 2 、即与原金融资产账面价值中累计的“公允价值变动”对冲，对冲后相关资产账面价值等于摊余成本。 3 、 4 、实际利率不变。因为调整的账面价值仅为其“公允价值变动”部分，对于构成摊余成本的面值、利息调整、应计利息等无影响。“公允价值变动”部分本来就不应下实际利率确定和利息收入计量。其实就是不在考虑因市场利率变动等信用风险以外的原因导致的价值变动，仅仅考虑信用风险了。

提问人：Alisa_wang 时间：2019-03-17 11:12:44
陈老师，以摊余成本计量的金融资产，应同时符合： 1 、企业管理该金融资产的业务模式是以收取合同现金流量为目标。 2 、该金融资产的合同条款规定，在特定日期产生的现金流量，仅为对本金和以未偿付本金金额为基础的利息的支付。 指南中说：企业正常商业往来形成的具有一定信用期限的应收账款，如果企业拟根据应收账款的合同现金流量收取现金，且不打算提前处置应收账款，则该应收账款可以分类为以摊余成本计量的金融资产。 此处应收账款仅是拟根据应收账款的合同现金流量收取现金，但收取的现金不是本金加利息，为什么符合摊余成本计量的标准？

回答人：chenyiwei
期限较短的情况下，利息可以忽略不计了。

提问人：大呆呆 时间：2019-06-07 19:30:59
陈老师，第 31 条“以调整后的金额作为新的账面价值，即视同该金融资产一直以摊余成本计量。该金融资产重分类不影响其实际利率和预期信用损失的计量。”如何理解？是否是说在重分类日的入账价值，是按照该金融资产一直按照摊余成本核算，按实际利率计算的摊余成本价值，并按照预期信用损失计提贷款损失准备？ 例如： 2017 年 1 月 1 日购入 5 万元债券，当时作为以公允价值计量且其变动计入其他综合收益， 2018 年年末金融资产——公允价值变动和其他综合收益——公允价值变动都是 1 万元。
2019 年根据业务模式的变更，重分类为摊余成本计量，金融资产——公允价值变动和其他综合收益——公允价值变动 1 万元同时冲回。 问题： 1 、重分类日入账的成本是以 5 万元入账，还是按照从购买日就作为摊余成本计量而到重分类日的摊余成本作为入账价值？ 2 、如果是以 5 万元入账，那么准则“即视同该金融资产一直以摊余成本计量。该金融资产重分类不影响其实际利率和预期信用损失的计量。”是什么意思？应如何理解？ 谢谢陈老师及各位老师！顺祝端午节安康！

回答人：chenyiwei
1 、按照从购买日就作为摊余成本计量而到重分类日的摊余成本作为入账价值。 2 、原作为FVOCI核算期间的累计公允价值变动需冲回，即不反映除信用风险以外的因素对其账面价值的影响。

提问人：大呆呆 时间：2019-06-08 10:48:01
请教陈老师，如果按照从购买日就作为摊余成本计量而到重分类日的摊余成本作为入账价值，我理解就是有点追溯调整的意思，那么摊余成本与原入账成本的差额如何处理？

回答人：chenyiwei
就是将累积的公允价值变动冲回，但只是调整重分类当期，不追溯调整。

提问人：大呆呆 时间：2019-06-09 09:12:11
再次请教陈老师，如果按照从购买日开始按照摊余成本计算的摊余成本是5.2万元，按照5.2万元作为入账价值，与 5 万元的差异将如何处理？

回答人：chenyiwei
这 2000 元差额是累积的应计利息，本身是摊余成本的一部分，无需特殊处理。